

# STEFANY ZAPA ÁLVAREZ INGENIERA DE ALIMENTOS ESPECIALISTA EN GERENCIA DE LA CALIDAD

Documento de Identidad: C.C. 1066179983 de Chinú - Córdoba

Dirección: Calle 90 · 42 G · 29 Barranquilla Móvil Personal: 300 400 04 25

Email: stefanyzapa22@gmail.com

## PERFIL PROFESIONAL

Soy una profesional con conocimiento y experiencia en la planeación, dirección, control y ejecución del manejo post-cosecha, procesamiento, conservación, control de calidad y mercadeo de los alimentos; aplicación de normas de seguridad e higiene industrial y del sistema HACCP y BPM; formación y desarrollo de habilidades y destrezas a manipuladores de alimentos en temas relacionados con higiene, manipulación, conservación de alimentos, hábitos y estilos de vida saludables, entre otros. Poseo conocimientos y manejo en la NTC ISO 9001 2015: Sistemas de gestión de la calidad.

## **HABILIDADES**

Soy una persona proactiva, creativa, responsable, organizada, puntual y con facilidad para trabajar en equipo; soy emprendedora; sé trabajar bajo presión y manejando personal; me caracteriza el compromiso, la atención al detalle y las ganas de aprender y crecer personal y profesionalmente.

SOFTWARES: SIESA, SAP, PPT, Microsoft Office (Power Point, Excel, Word).

## FORMACIÓN ACADÉMICA

## Ingeniera de Alimentos

Universidad de Córdoba Montería. Diciembre 22 del 2014.

## Especialista en Gerencia de la Calidad

Universidad de Medellín Medellín. Octubre 13 del 2017.

#### Media técnica: Procesador de Datos Contables

Servicio de aprendizaje SENA Programa Presencial, 1223 horas. Regional Montería. Febrero 22 de 2007.

## OTROS ESTUDIOS

#### DIPLOMADO:

Formación de auditores internos en sistemas de gestión de la calidad, NTC ISO 9001:2015. ICONTEC. Programa Presencial, 80 Horas. Medellín. Febrero 24 del 2017

#### **4** CURSOS:

## > Aspectos sanitarios en la nutrición y la alimentación

Servicio de aprendizaje SENA Programa Virtual, 40 Horas. Regional Quindío. Abril 08 de 2016

## > Asesoría para el uso de las TIC en la formación

Servicio de aprendizaje SENA Programa Virtual, 40 Horas. Regional Distrito Capital. Marzo 10 de 2016.

## > Formación tecnopedagógica en ambientes virtuales de aprendizaje BLACKBOARD 9.1

Servicio de aprendizaje SENA

Programa Virtual, 40 Horas. Regional Risaralda. Marzo 11 de 2016

## > Inducción a procesos pedagógicos

Servicio de aprendizaje SENA

Programa Virtual, 40 Horas. Regional Cali. Diciembre 28 de 2015.

## Preparación de conservas de frutas y verduras

Servicio de aprendizaje SENA

Programa Virtual, 40 Horas. Regional Caldas. Octubre 2 de 2013.

#### Producciones de derivados lácteos

Servicio de aprendizaje SENA

Programa Virtual, 40 Horas. Regional Valledupar. Diciembre 14 de 2011.

## > ISO 9001:2008 planificación de un sistema de gestión de calidad

Servicio de aprendizaje SENA

Programa Virtual, 40 Horas. Regional Atlántico. Mayo 17 de 2011.

## ➤ ISO 9001:2008 documentación de un sistema de gestión de calidad Servicio de aprendizaje SENA Programa Virtual, 40 Horas. Regional Bolívar. Abril 25 de 2011.

ISO 9001:2008 medición, análisis y mejora de un sistema de gestión de calidad Servicio de aprendizaje SENA Programa Virtual, 40 Horas. Regional del Valle. Abril 22 de 2011.

## > ISO 9001:2008 auditorías internas de calidad

Servicio de aprendizaje SENA

Programa Virtual, 40 Horas. Regional Bolívar. Abril 22 de 2011.

> ISO 9001:2008 fundamentación de un sistema de gestión de calidad

Servicio de aprendizaje SENA

Programa Virtual, 40 Horas. Regional Santander. Abril 14 de 2011.

#### **SEMINARIOS:**

- ➤ 2° Simposio internacional y 3° nacional agroalimentario Montería. Agosto 9-12 de 2011.
- ➤ I Simposio internacional y ii nacional agroalimentario Montería. Septiembre 17-20 de 2008.

## EXPERIENCIA LABORAL

FUNDACIÓN ILUSIÓN EN GRANDE- GOBERNACIÓN DE CÓRDOBA.

Cargo: Ingeniera de alimentos - Apoyo técnico del área de salud ambiental

Duración: 13 de noviembre de 2019 – 15 de diciembre de 2019. Montería.

Funciones: Prestación de servicios para fortalecer, contribuir, vigilar y garantizar la inocuidad de los alimentos y bebidas en el área de salud ambiental a través de estrategias de monitoreo y seguimiento higiénico sanitario a los establecimientos comercializadores, expendedores, manipuladores, transportadores de alimentos y establecimientos de venta, consumo y distribución de bebidas alcohólicas en los municipios de Tierralta y Valencia en el departamento de Córdoba.

CARIBBEAN EXQUISITES, Empresa comercializadora de tajadas de plátano maduro.

Cargo: Asesora en implementación de BPM (Buenas Prácticas de manufactura)

Duración: 15 de septiembre de 2019 – Actualmente. Barranquilla.

Funciones: Documentar los programas requeridos en BPM por la resolución 2674 de 2013.

**Jefe Inmediato:** José Montoya Martínez - Teléfono: 3107126948

**↓** INVERSIONES PINO ÁNGEL., Empresa comercializadora de agua embotellada.

Cargo: Asesora en implementación de BPM (Buenas Prácticas de manufactura)

**Duración:** 06 de abril de 2019 – 06 de julio de 2019. Medellín

#### Funciones:

- Documentar, implementar y revisar los programas requeridos en BPM por la resolución 2674 de 2013.
- Coordinar las actividades de auditorías correspondientes.

## Logros:

> Establecer las actividades que garanticen el aseguramiento de la calidad de los procesos y productos fabricados.

Jefe Inmediato: Gustavo Pino, Gerente General - Teléfono: 3108447949

**♣ MERCADO MADRID**, Sector Comercio al por menor

Cargo: Jefe de calidad

**Duración:** 23 de agosto de 2017 – 2 de agosto de 2019. Medellín

#### Funciones:

- Documentar, implementar y revisar los programas requeridos en Buenas Prácticas de Manufactura y capacitar a los manipuladores de alimentos en dichos temas.
- Visitar los puntos de venta, verificar el cumplimiento de las buenas prácticas de manufactura y coordinar las actividades de auditorías correspondientes, mediante evaluaciones del perfil higiénico sanitario, a fin de dar cumplimiento a la normativa legal vigente.
- Elaboración de informes de gestión.
- Realizar las compras de la carne de res y de cerdo, garantizando un buen surtido en los expendios.
- Establecer requerimientos de calidad a proveedores.
- ➤ Realizar inventarios de materia prima y de producto terminado y garantizar el cumplimiento de las metas programadas de producción y reducción de mermas.
- > Realizar y analizar las encuestas de satisfacción de los clientes, a fin de promover la mejora continua en los procesos.

#### Logros:

- Establecer, coordinar, dirigir y supervisar todas las actividades que garanticen el aseguramiento de la calidad de los procesos y productos elaborados dentro de la compañía, así como de los alimentos comercializados.
- Incremento en la calidad de los alimentos comercializados y en la satisfacción de los clientes.
- > Generación de estrategias y de oportunidades de mejora en los procesos.

Jefe Inmediato: Daniel Madrid, Gerente de operaciones - Teléfono: 4442167 ext 35.

## **4** QUIPUX - GOBERNACIÓN DE ANTIOQUIA

Cargo: Operador Auxiliar – servicio al cliente

**Duración:** 01 de abril de 2016 – 30 junio de 2017. Medellín

### Funciones:

- Servicio al cliente y atención a PQRS
- Diseño y ejecución de estrategias de mercadeo
- Manejo y actualización de bases de datos, mediante el sistema SAP

#### Logros:

- > Incremento en la calidad de los servicios ofrecidos y en la satisfacción de los clientes.
- > Generación de estrategias y de oportunidades de mejora en los procesos.

Jefe Inmediato: Elvis Betancur, Coordinador de calidad - Teléfono: 313 710 72 04

## **UNIÓN TEMPORAL AGG SERVICIAL**

Cargo: Ingeniera de Alimentos

Duración: 01 de julio 2015 13 de noviembre 2015. Medellín

#### Funciones:

- Verificación del cumplimiento de BPM en los restaurantes escolares
- Cualificar a manipuladoras de alimentos en temas relacionados con la inocuidad y seguridad alimentaria.
- > Efectuar campañas de información con escolares, a fin de mejorar las necesidades detectadas sobre la alimentación escolar.

### Logros:

- Optimización de recursos y estandarización de procedimientos.
- > Capacitación a manipuladoras de alimentos y a los escolares en temas relacionados con la inocuidad y seguridad alimentaria.

**Jefe Inmediato:** Emma Muñoz Ochoa – Ingeniera de Alimentos. Teléfono: 300 746 96 31

## GENERACIÓN COLOMBIA S.A.

Cargo: Supervisor de restaurantes escolares Duración: 07 de abril – 07 de Junio. Medellín

#### Funciones:

- ➤ Realizar visitas seguimiento y de control de calidad y de procedimientos a instituciones educativas, encargadas de la prestación de servicios de alimentación en restaurantes escolares.
- ➤ Monitorear el cumplimiento de BPM y supervisar el desempeño y productividad de las manipuladoras de alimentos.
- > Realizar inventarios.
- Examinar la ejecución de parámetros contractuales de tipo técnico.

#### Logros:

- Garantía del cumplimiento de las BPM, estandarización de procedimientos y aumento de la productividad.
- Capacitación a las manipuladoras de alimentos, en temas relacionados con las BPM.

**Jefe Inmediato**: Elizabeth Rodríguez – Ingeniera de Alimentos

Teléfono: 320 340 52 77 – Email: subgertecgc@gmail.com

#### **4** CONSORCIO TU FUTURO ES AHORA

Cargo: Apoyo en Salud y Nutrición - Programa PAE. (Reemplazo de maternidad)

**Duración:** 01 al 31 de julio de 2014. Montería

## Funciones:

- Realizar valoración, seguimiento y control al desarrollo infantil de los niños beneficiados en el programa CERO A SIEMPRE.
- Aplicar acciones dirigidas a garantizar su salud y nutrición a través de la promoción del acceso a servicios de salud cuando los niños y niñas lo requieran.

#### Logros:

Promover estilos de vida saludables y una alimentación balanceada de acuerdo con la edad de los escolares, promoviendo su desarrollo en un ambiente saludable y en condiciones higiénico-sanitarias óptimas para la salud.

**Jefe Inmediato:** Yanie Díaz - Psicóloga

Teléfono: 300 510 42 29 - Email: yaniediaz1404@gmail.com

## **4** FUNDACIÓN DESARROLLO CARIBE

Cargo: Estudiante Auxiliar: Proyecto: Programa de seguridad alimentaria ReSA® CuNa®, perteneciente al convenio 112 con el Departamento para la Prosperidad Social, DPS, y la Gobernación de Córdoba.

Programa PAE (Programa de Alimentación Escolar)

**Duración:** 17 de octubre de 2013 - 31 de mayo de 2014

#### Funciones:

- Apoyar la formulación, implementación y seguimiento de políticas y acciones que permitieron fortalecer la seguridad alimentaria y nutricional de una población objetivo (2.880 familias con mayores índices de inseguridad alimentaria pertenecientes al Departamento de Córdoba).
- ➤ Realizar capacitaciones en temas de higiene, manipulación, conservación de alimentos, hábitos y estilos de vida saludables, entre otros.
- > Apoyo en el fortalecimiento de las actividades correspondientes al PAE

## Logros:

Cumplimiento de los requisitos contractuales exigidos, gracias al trabajo realizado en equipo, responsabilidad, iniciativa y compromiso en las actividades desarrolladas.

**Jefe Inmediato:** Adiela Cordero Rivero — Ingeniera de Alimentos Teléfono: 3007819620 — Email: adielacorderorivero@gmail.com

## **♣** CENTRO EDUCATIVO GABRIEL GARCÍA MÁRQUEZ

Cargo: Ingeniera de Alimentos

Duración: 01 de octubre 2012 - 01 de octubre de 2013. Chinú

#### Funciones:

Realizar capacitaciones a los padres de familia de los escolares en temas de higiene, manipulación de alimentos, hábitos y estilos de vida saludables, entre otros.

#### Logros:

Promoción de hábitos y estilos de vida saludables, que contribuyeron a una mejora en la nutrición y desempeño de los escolares.

**Jefe Inmediato:** Orfela Lozano – Docente - Teléfono: 765 47 58

## REFERENCIAS

ELKIN ZAPA PÉREZ, Ingeniero Industrial – MSc. Ingeniería Administrativa, Esp. Gerencia de la calidad

Docente universitario – ITM. Celular: 312825896 Medellín (Antioquia).

## > ELVIS BETANCUR, Ingeniero de sistemas

Coordinador de calidad - QUIPUX S.A.S Gobernación de Antioquia. Impuesto de Vehículos. Celular: 313 710 72 04, Medellín (Antioquia).

- LUIS AVILÉZ ALTAMIRANDA, Ingeniero Industrial Esp. Alta Gerencia Coordinador SGI-Talento humano - Bio-Residuos Celular: 300 538 18 86 Montería (Córdoba).
- **KATERINE TABARES. Administradora de empresas, Esp. en alta Gerencia** Analista de datos, Quipux. Celular: 317 590 86 95, Medellín (Antioquia).